臺灣高等法院刑事判決
110年度上訴字第3024號
上  訴  人  臺灣臺北地方檢察署檢察官
被      告  陳柏舟



選任辯護人  陳恪勤律師
            戴君豪律師
上列上訴人因被告詐欺等案件，不服臺灣臺北地方法院110年度
審訴字第832號，中華民國110年7月29日第一審判決（起訴案號
：臺灣臺北地方檢察署110年度偵字第5528、7235號），提起上
訴，本院判決如下：
    主  文
原判決撤銷。
陳柏舟犯如附表「主文」欄所示之罪，各處如附表「主文」欄所
示之刑及沒收。應執行有期徒刑壹年伍月。 
    犯罪事實
一、陳柏舟自民國109年10月間起，加入由真實姓名年籍均不詳
    、通訊軟體Telegram暱稱分別為「羅」（「速」）、「狗」
    之成年人等三人以上所組成，以實施詐術為手段，具有持續
    性、牟利性及結構性之詐欺犯罪組織集團(參與犯罪組織犯嫌
    ，業經臺灣桃園地方法院〈下稱桃園地院〉以110年度審金訴
    字第109號判決確定)，並受「羅」（「速」）、「狗」之管
    理及指揮，擔任從事領取人頭帳戶包裹之取簿手及提領詐欺
    贓款之車手，以每次收取包裹領取新臺幣(下同)1,500元與
    當日提領贓款之3%款項作為報酬。其與「羅」（「速」）、
    「狗」及所屬詐欺集團成年成員間，共同意圖為自己不法之
    所有，基於三人以上詐欺取財之犯意聯絡，分別為下列行為
    ：
　㈠並基於洗錢之犯意聯絡，由真實姓名年籍不詳之詐欺集團成
    年成員，先以不詳方式取得黃玉鳳申設之中華郵政彰化台化
    郵局之金融帳戶金融卡及密碼後，再於109年10月16日11時9
    分許詐騙廖逢爐，使其將款項匯至上開黃玉鳳之帳戶，復由
    陳柏舟依Telegram群組內「速」之指示，持該帳戶提款卡提
    領款項（詐騙方式、廖逢爐匯款之金額、陳柏舟提領之時間
    、地點、金額，均詳如附表編號1所示）後，將款項交付予
    「狗」，並取得「狗」交付之報酬4,500元，以此迂迴層轉
    之方式，掩飾詐欺犯罪所得之本質及去向。
　㈡由真實姓名年籍不詳之詐欺集團成年成員於109年10月22日10
    時許詐騙戴小倩(所涉幫助詐欺犯行，業經臺灣橋頭地方檢
    察署以110年度偵字第4345號為不起訴處分)，使其將附表編
    號2「交付之財物」欄所示存摺及提款卡，以包裹寄至指定
    地點，再由陳柏舟依Telegram群組內「羅」之指示，領取戴
    小倩寄送之存摺及提款卡（詐騙方式、取簿時間、地點，均
    詳如附表編號2所示），得手後復依指示前往指定地點以丟
    包之方式交付予詐欺集團真實姓名年籍不詳成年成員。
　㈢並基於洗錢及以不正方法由自動付款設備取得他人之物之犯
    意聯絡，由真實姓名年籍不詳之詐欺集團成年成員於109年1
    0月29日12時29分許詐騙林忠正，使其將款項匯至上開戴小
    倩之帳戶，旋由取得戴小倩帳戶提款卡之該詐欺集團真實姓
    名年籍不詳之車手，由自動付款設備ATM提領該帳戶內之款
    項（詐騙方式、林忠正匯款之金額、真實姓名年籍不詳之人
    提領之時間、金額，均詳如附表編號3所示），並層轉交付
    該詐欺集團核心成員，以此迂迴層轉之方式，掩飾詐欺犯罪
    所得之本質及去向。
二、案經廖逢爐、戴小倩、林忠正訴由臺北市政府警察局松山分
    局、新北市政府警察局新店分局報請臺灣臺北地方檢察署檢
    察官偵查起訴。
    理  由
一、證據能力之說明：   
　  本案據以認定被告陳柏舟犯罪之供述證據（詳如後述），其
    中屬於傳聞證據之部分，檢察官、被告及其辯護人在本院審
    理時均未爭執其證據能力，復經本院審酌認該等證據之作成
    無違法、不當或顯不可信之情況，非供述證據亦查無公務員
    違背法定程序而取得之情事，揆諸刑事訴訟法第158條之4反
    面解釋、第159條至第159條之5規定，均有證據能力。
二、認定犯罪事實所憑之證據及理由：
　㈠前揭事實，迭據被告於警詢、偵訊、原審準備程序及審理時
    坦承不諱（見偵字第5528號卷第15至17頁、第83至85頁，偵
    字第7235號卷第9至12頁，審訴字第832號卷第45至59頁），
    核與證人即告訴人廖逢爐、戴小倩、林忠正於警詢之指述（
    見偵字第7235號卷第15至16頁，偵字第5528號卷第9至13頁
    、第63至67頁）、證人吳玉連於警詢證述（見偵字第7235號
    卷第28至30頁）情節大致相符，復有告訴人廖逢爐與詐欺集
    團之通話紀錄、Line對話紀錄及Line截圖（見偵字第7235號
    卷第19至25頁）、告訴人吳玉連之匯款單、第一銀行存摺封
    面暨內頁交易明細表、桃園縣政府營利事業登記證（見偵字
    第7235號卷第37至41頁）、自動櫃員機監視器錄影畫面擷圖
    影像（見偵字第7235號卷第13頁）、黃玉鳳之中華郵政股份
    有限公司帳號00000000000000號之歷史交易明細（見偵字第
    7235號卷第45頁）、告訴人戴小倩之統一超商股份有限公司
    代收款專用繳款證明、統一超商貨態查詢系統(見偵字第552
    8號卷第19至23頁)、合作金庫銀行存摺及提款卡照片、包裹
    外觀、統一超商繳款證明書（見偵字第5528號卷第19至21頁
    ）、統一超商京復門市之監視器錄影畫面翻拍照片（見偵字
    第5528號卷第25至26頁）、戴小倩之合作金庫銀行帳號0000
    000000000號帳戶存款往來交易明細（見本院卷第109至113
    頁）等證據資料在卷可佐，足證被告之任意性自白與事實相
    符，堪以採信。
　㈡被告於本院審理時雖否認前揭犯罪事實欄一、㈢（即附表編號
    3）部分另犯刑法第339條之2第1項之以不正方法由自動付款
    設備取得他人之物罪，惟被告既知悉告訴人戴小倩遭詐騙帳
    戶，並於領取其帳戶之存摺及提款卡後，轉交共犯車手提領
    告訴人林忠正匯入該帳戶內之款項，則該車手顯係冒充告訴
    人戴小倩由自動付款設備ATM提取戴小倩帳戶內款項，所為
    自該當刑法第339條之2第1項之以不正方法由自動付款設備
    取得他人之物罪，被告辯稱對此不知情云云，顯屬事後卸責
    之詞，不足採信。至於檢察官認被告前揭犯罪事實欄一、㈡
    （即附表編號2）部分所為，另涉犯刑法第339條之4第1項第
    3款之以網際網路對公眾散布而犯詐欺取財罪嫌（見本院卷
    第32頁），而告訴人戴小倩於警詢時雖稱其係於109年10月2
    2日10時許瀏覽Facebook社群網站看到刊登找家庭代工之訊
    息而加入對方Line ID後與之聯繫致遭詐騙等語（見偵字第5
    528號卷第9、11頁），然被告否認知悉此詐騙手法（見本院
    卷第126頁），且卷內並無該刊登家庭代工之訊息可資佐證
    告訴人戴小倩指訴之真實性，或足認被告確實知悉告訴人戴
    小倩遭詐騙之過程及手法之證據資料，依罪證有疑，利歸被
    告之原則，本院自無從逕認被告此部分所為另該當以網際網
    路對公眾散布之加重要件。另前揭犯罪事實欄一、㈠（即附
    表編號1）部分，被告雖亦由自動付款設備提領告訴人廖逢
    爐匯入黃玉鳳帳戶內之贓款，惟並無證據顯示被告係以不法
    方式取得黃玉鳳帳戶之提款卡而冒用，自無從逕認被告此部
    分所為另涉犯以不正方法由自動付款設備取財罪，併予敘明
    。
　㈢從而，本案事證明確，被告之犯行，均可認定，俱應依法論
    科。
三、論罪部分：
  ㈠罪名：
　⒈按洗錢防制法於105年12月28日修正公布，並於106年6月28日
    施行，修正後之洗錢防制法第14條第1項之一般洗錢罪，祇
    須有該法第2條各款所示行為之一，而以該法第3條規定之特
    定犯罪作為聯結即為已足。倘行為人意圖掩飾或隱匿特定犯
    罪所得來源，而將特定犯罪所得直接消費處分，甚或交予其
    他共同正犯，而由共同正犯以虛假交易外觀掩飾不法金流移
    動，即難認單純犯罪後處分贓物之行為，仍應構成修正後之
    洗錢防制法第2條第1款或第2款之洗錢行為。例如詐欺集團
    向被害人施用詐術後，為隱匿其詐欺所得財物之去向，而令
    被害人將其款項轉入該集團所持有、使用之人頭帳戶，並由
    該集團所屬之車手前往提領詐欺所得款項得逞，檢察官如能
    證明該帳戶內之資金係本案詐欺之特定犯罪所得，即已該當
    於修正後之洗錢防制法第14條第1項之一般洗錢罪(最高法院
    108年度台上字第2425號判決意旨參照)。查本案被告所屬詐
    欺集團成員詐騙前揭犯罪事實欄一、㈠、㈢（即附表編號1、3
    ）所示告訴人廖逢爐、林忠正，使其等將款項存入該集團所
    持有、使用之人頭帳戶，並由被告或其轉交帳戶提款卡之車
    手提領款項後交付所屬詐欺集團其他成員，復轉交詐欺集團
    核心成員，客觀上已製造該詐欺犯罪所得金流斷點，實質上
    使該犯罪所得嗣後之流向不明，達成隱匿犯罪所得之效果，
    自屬洗錢防制法第2條第2款之洗錢行為，被告知悉所屬集團
    藉由人頭帳戶、車手、收水之層轉方式切斷詐欺金流之去向
    ，而仍配合領取贓款交付上游詐欺集團成員或取得人頭帳戶
    交付提領贓款之車手，其與所屬集團其餘成員間為共犯洗錢
    防制法第2條第2款洗錢行為而有同法第14條第1項洗錢罪之
    適用。
　⒉按刑法詐欺取財罪係侵害財產法益之犯罪，以施用詐術之一
    方取得財物，致被詐欺之一方因而生財產之損害為必要。所
    謂財產之損害，其中所指財產係具有經濟上價值之財物或利
    益而言。倘行為人施用詐術，使被害人陷於錯誤而交付一定
    之財物，縱被害人對該物在法律上得主張權利，但財物之交
    付行為，已使被害人對於該財物喪失其使用、收益或處分之
    權能，應認其已蒙受經濟上之不利益即財產上之損害，自應
    論以詐欺取財罪（最高法院110年度台上字第3881號判決意
    旨參照）。前揭犯罪事實欄一、㈡告訴人戴小倩遭詐騙之帳
    戶資料既可供作存、提款之用，即屬具經濟上價值之財物，
    縱帳戶內餘款不多，但告訴人戴小倩已因寄送而對該帳戶資
    料喪失其使用之權能，依前開說明，仍生財產之損害。
　⒊本案詐欺犯行之參與者，至少有被告、「羅」（「速」）、
    「狗」等真實姓名年籍不詳之詐欺集團成員，已達3人以上
    ，是被告就附表編號1至3各行為均構成刑法第339條之4第1
    項第2款之3人以上共同詐欺取財罪。
　⒋按刑法第339條之2第1項之以不正方法由自動付款設備取得他
    人之物罪，其所謂「不正方法」，係泛指一切不正當之方法
    而言，並不以施用詐術為限，例如以強暴、脅迫、詐欺、竊
    盜或侵占等方式取得他人之提款卡及密碼，再冒充本人由自
    動提款設備取得他人之物，或以偽造他人之提款卡由自動付
    款設備取得他人之物等等，均屬之（最高法院94年度台上字
    第4023號判決意旨參照），前揭犯罪事實欄一、㈢部分，被
    告所屬詐欺集團向告訴人戴小倩詐取提款卡及密碼後，推由
    共犯車手冒充告訴人戴小倩由自動付款設備ATM提取告訴人
    戴小倩帳戶內款項之行為，與前揭罪名之構成要件相當，自
    該當刑法第339條之2第1項之以不正方法由自動付款設備取
    得他人之物罪。
  ⒌核被告前揭犯罪事實一、㈠（即附表編號1）所為，係犯刑法
    第339條之4第1項第2款之3人以上共同詐欺取財罪及違反洗
    錢防制法第14條第1項之一般洗錢罪；前揭犯罪事實一、㈡（
    即附表編號2）所為，係犯刑法第339條之4第1項第2款之3人
    以上共同詐欺取財罪；前揭犯罪事實一、㈢（即附表編號3）
    所為，係犯刑法第339條之4第1項第2款之3人以上共同詐欺
    取財罪、違反洗錢防制法第14條第1項之一般洗錢罪及刑法
    第339條之2第1項之以不正方法由自動付款設備取得他人之
    物罪。
  ㈡被告與「羅」（「速」）、「狗」及所屬詐欺集團其他不詳
    成員間，就前揭犯行，均有犯意聯絡及行為分擔，皆為共同
    正犯。
  ㈢罪數：
　⒈被告及共犯車手就告訴人廖逢爐、林忠正匯入帳戶之款項，
    均有多次提領行為，各係基於單一之犯意，在密切接近之時
    間、地點實施，分別侵害同一法益，各行為之獨立性極為薄
    弱，依一般社會健全概念，在時間差距上，難以強行分開，
    在刑法評價上，以視為數個舉動之接續施行，合為包括之一
    行為予以評價，較為合理，各應論以接續犯之非法由自動付
    款設備取財一罪。
  ⒉被告就前揭犯罪事實一、㈠、㈢部分，各以一行為同時觸犯上
    開二罪名、三罪名，皆為想像競合犯，均應依刑法第55條前
    段規定，各從一重之3人以上共同詐欺取財罪處斷。
  ⒊被告所犯上開三罪，犯意各別，行為互殊，並均侵害不同被
    害人之財產法益，應予分論併罰。
　㈣公訴意旨雖未敘及前揭犯罪事實一、㈢所示該詐欺集團真實姓
    名年籍不詳之車手由自動付款設備提領告訴人戴小倩帳戶款
    項之犯罪事實，然此與該犯罪事實一、㈢經起訴論罪部分，
    具有想像競合犯之裁判上一罪關係，為起訴效力所及，本院
    自得併予審究。
　㈤累犯加重：
　　被告前因施用毒品案件，經臺灣新北地方法院以106年度簡
    字第6015號判處有期徒刑5月確定；又因幫助詐欺案件，經
    同法院以106年度簡字第7227號判處有期徒刑3月確定。上開
    二罪，經同法院以107年度聲字第1471號裁定應執行有期徒
    刑6月確定，於107年9月24日執行完畢，有被告前案紀錄表
    在卷可查，其於有期徒刑執行完畢後5年以內，故意再犯本
    案有期徒刑以上之罪，均為累犯。參酌司法院釋字第775號
    解釋意旨，審酌被告構成累犯之前案中有幫助詐欺案件，其
    經判處徒刑並執行完畢，理應產生警惕作用，並因此自我控
    管，竟又犯本案罪行，足見其對此類案件有特別之惡性，對
    於刑罰之反應力顯然薄弱，而有延長矯正時間，以助重返社
    會，並兼顧社會防衛之需，且就其所犯上開罪名之最低本刑
    予以加重，尚不致使其所受之刑罰超過其所應負擔之罪責，
    而造成對其人身自由過苛之侵害，經核有加重其法定最低本
    刑之必要，爰均依刑法第47條第1項規定加重其刑。
四、不另為免訴之諭知部分：
  ㈠公訴意旨認被告自109年10月間起，加入由真實姓名年籍均不
    詳、通訊軟體TELEGRAM暱稱分別為「羅」、「皮條兒」、「
    狗」、「速仔」、「鴻欽」之成年人等3人以上所組成，以
    實施詐術為手段，具有持續性、牟利性及結構性之詐欺犯罪
    組織集團，並受「羅」、「狗」之管理及指揮，擔任從事領
    取人頭帳戶包裹及提領詐欺贓款工作之車手，以每次收取包
    裹領取1,500元與當日提領贓款之3%款項作為報酬，因認被
    告此部分所為另涉犯組織犯罪防制條例第3條第1項之參與犯
    罪組織罪嫌云云。
  ㈡惟按現今詐欺集團之成員皆係為欺罔他人，騙取財物，方參
    與以詐術為目的之犯罪組織。倘若行為人於參與詐欺犯罪組
    織之行為繼續中，先後多次為加重詐欺之行為，因參與犯罪
    組織罪為繼續犯，犯罪一直繼續進行，直至犯罪組織解散，
    或其脫離犯罪組織時，其犯行始行終結。故該參與犯罪組織
    與其後之多次加重詐欺之行為皆有所重合，然因行為人僅為
    一參與犯罪組織行為，侵害一社會法益，屬單純一罪，應僅
    就「該案中」與參與犯罪組織罪時間較為密切之首次加重詐
    欺犯行，論以參與犯罪組織罪及加重詐欺罪之想像競合犯，
    而其他之加重詐欺犯行，祗需單獨論罪科刑即可，無需再另
    論以參與犯罪組織罪，以避免重複評價。是如行為人於參與
    同一詐欺集團之多次加重詐欺行為，因部分犯行發覺在後或
    偵查階段之先後不同，肇致起訴後分由不同之法官審理，為
    裨益法院審理範圍明確、便於事實認定，即應以數案中「最
    先繫屬於法院之案件」為準，以「該案」之「首次」加重詐
    欺犯行與參與犯罪組織罪論以想像競合。縱該首次犯行非屬
    事實上之首次，亦因參與犯罪組織之繼續行為，已為該案中
    之首次犯行所包攝，該參與犯罪組織行為之評價已獲滿足，
    自不再重複於他次詐欺犯行中再次論罪，俾免於過度評價及
    悖於一事不再理原則。至於「另案」起訴之他次加重詐欺犯
    行，縱屬事實上之首次犯行，仍需單獨論以加重詐欺罪，以
    彰顯刑法對不同被害人財產保護之完整性，避免評價不足（
    最高法院109年度台上字第3945號判決意旨可資參照）。
  ㈢查被告前因加入通訊軟體Telegram上真實姓名年籍均不詳、
    綽號為「速仔」、「皮條兒」及「鴻欽」等人所屬詐欺集團
    ，而於109年11月24日對邱照村為加重詐欺取財犯行，涉犯
    組織犯罪防制條例第3條第1項後段之參與犯罪組織罪、刑法
    第339條之4第1項第2款之3人以上共同犯詐欺取財罪、同法
    第339條之2第1項之以不正方法由自動付款設備取得他人之
    物罪及洗錢防制法第14條第1項之洗錢罪，業經臺灣桃園地
    檢署檢察官於110年2月26日以110年度偵字第1498號提起公
    訴，並於110年5月28日經桃園地院以110年度審金訴字第109
    號判處罪刑，嗣於同年7月13日確定等情，有該案判決書、
    被告前案紀錄表在卷可稽，且被告供稱前揭「速仔」、「皮
    條兒」及「鴻欽」之詐欺集團與本案「羅」（「速」）、「
    狗」之詐欺集團為同一集團（見本院卷第80頁），被告既參
    與同一犯罪組織行為，所犯參與犯罪組織部分，業經桃園地
    院以110年度審金訴字第109號判決認定為「該案件」中之加
    重詐欺犯行所包攝，而將參與犯罪組織罪與該次加重詐欺罪
    論以「想像競合犯」，並判處罪刑確定，依前開說明，原應
    就被告被訴參與犯罪組織之犯行部分為免訴之諭知，惟此部
    分罪嫌與前開經本院論罪科刑部分有裁判上一罪關係，爰不
    另為免訴之諭知。
五、撤銷改判及量刑之理由：
　㈠原審認被告犯3人以上共同分別向告訴人廖逢爐、戴小倩、林
    忠正詐欺取財，事證明確，而予分別論罪科刑，並定其應執
    行刑，暨就被告犯罪所得為沒收、追徵之諭知，固非無見。
    惟查：⒈公訴意旨認被告犯3人以上共同詐欺取財等罪，依刑
    事訴訟法第284條之1規定，第一審應行合議審判，原審受命
    法官於準備程序固告以被告就檢察官起訴之事實為有罪之陳
    述，經「合議庭裁定」改由受命法官獨任進行審判程序，並
    當庭諭知本件改行簡式審判程序，嗣由受命法官獨任進行審
    理程序並為判決（見審訴字第832號卷第48頁、第53至59頁
    ），惟卷內並無合議庭之裁定，所為獨任審理程序及判決，
    難謂合法，且被告參與犯罪組織之犯行，業經桃園地院以11
    0年度審金訴字第109號判決認定為該案件中之加重詐欺犯行
    所包攝，而將參與犯罪組織罪與該次加重詐欺罪論以「想像
    競合犯」判處罪刑，嗣於110年7月13日確定，原判決猶以簡
    式審判程序為不另為不受理之諭知，亦有違誤。⒉前揭犯罪
    事實欄一、㈢部分，與被告共犯之車手冒充告訴人戴小倩本
    人由自動提款設備取得該銀行帳戶內存款之行為，尚應成立
    刑法第339條之2第1項之罪，原審漏論此部分罪名，亦有違
    誤。檢察官上訴指摘前揭犯罪事實一、㈡（即附表編號2）部
    分，漏未論以刑法第339條之4第1項第3款之以網際網路對公
    眾散布而犯詐欺取財罪，雖無理由，業經本院指駁說明如前
    ，惟其指摘原判決以簡式審判程序判決逕諭知不另為不受理
    係屬不當，為有理由，是原判決既有上開違誤可議之處，自
    屬無可維持，應由本院撤銷改判。
　㈡爰以行為人之責任為基礎，審酌被告正值青年，不思循合法
    正當途徑取得財物，貪圖付出少許勞力即可獲取顯不相當之
    不法報酬，在詐欺集團內擔任取簿手及車手，固危害告訴人
    廖逢爐、戴小倩、林忠正之財產權益，影響社會治安及金融
    交易秩序，然其尚非主導犯罪之核心要角，犯罪後復於偵審
    中坦承犯行，前揭犯罪事實欄一、㈠、㈢部分符合洗錢防制法
    第16條第2項減刑規定，而得為量刑上有利之考量因子，惟
    迄未與告訴人廖逢爐、戴小倩、林忠正達成和解、賠償損害
    或取得原諒，兼衡其品行、智識程度、生活狀況、各次犯罪
    之動機、目的、手段、角色分工、所詐取之財物數額、實際
    獲取之犯罪所得（詳如後述）、犯罪所生之危害等一切情狀
    ，分別量處如附表「主文」欄所示之刑，並定其應執行之刑
    如主文第2項所示。
六、沒收：
　　被告就前揭犯罪事實欄一、㈠之犯行獲有4,500元之報酬，就
    犯罪事實欄一、㈡之犯行獲有1,500元之報酬，業據被告於警
    詢、偵訊、原審準備程序時供述明確（見偵字第7235號卷第
    11頁、第70頁，偵字第5528號卷第16頁、第84頁，審訴字第
    832號卷第47頁），均為其犯罪所得，應依刑法第38條之1第
    1項前段、第3項規定宣告沒收，並於全部或一部不能沒收或
    不宜執行沒收時，追徵其價額。
據上論斷，應依刑事訴訟法第369條第1項前段、第364條、第299
條第1項前段（依刑事判決精簡原則，僅記載程序法條），判決
如主文。
本案經檢察官葉耀群偵查起訴，檢察官王巧玲提起上訴，檢察官
廖先志到庭執行職務。
中　　華　　民　　國　　110 　年　　12　　月　　29　　日
                  刑事第十五庭  審判長法  官  陳芃宇
                                      法  官  陳俞伶
                                      法  官　曹馨方
以上正本證明與原本無異。
如不服本判決，應於收受送達後20日內向本院提出上訴書狀，其
未敘述上訴之理由者並得於提起上訴後20日內向本院補提理由書
（均須按他造當事人之人數附繕本）「切勿逕送上級法院」。
                                      書記官　游秀珠
中　　華　　民　　國　　110 　年　　12　　月　　29　　日
附錄：本案論罪科刑法條全文
中華民國刑法第339條之4
犯第339條詐欺罪而有下列情形之一者，處1年以上7年以下有期
徒刑，得併科1百萬元以下罰金：
一、冒用政府機關或公務員名義犯之。
二、三人以上共同犯之。
三、以廣播電視、電子通訊、網際網路或其他媒體等傳播工具，
    對公眾散布而犯之。
前項之未遂犯罰之。
中華民國刑法第339條之2
意圖為自己或第三人不法之所有，以不正方法由自動付款設備取
得他人之物者，處3年以下有期徒刑、拘役或30萬元以下罰金。
以前項方法得財產上不法之利益或使第三人得之者，亦同。
前二項之未遂犯罰之。

洗錢防制法第2條
本法所稱洗錢，指下列行為：
一、意圖掩飾或隱匿特定犯罪所得來源，或使他人逃避刑事追訴
    ，而移轉或變更特定犯罪所得。
二、掩飾或隱匿特定犯罪所得之本質、來源、去向、所在、所有
    權、處分權或其他權益者。
三、收受、持有或使用他人之特定犯罪所得。
　　
洗錢防制法第14條
有第二條各款所列洗錢行為者，處7 年以下有期徒刑，併科新臺
幣5 百萬元以下罰金。
前項之未遂犯罰之。
前二項情形，不得科以超過其特定犯罪所定最重本刑之刑。 
附表:
編號 告訴人   詐騙方式 交付之財物   提領帳戶 提領(取簿)時 間、地點、金額 行為人   主  文 1 廖逢爐 詐欺集團成員於109年10月16日11時9分許，撥打電話予廖逢爐佯稱為其友人「張宗義」，因需錢孔急，亟需借款，致廖逢爐陷於錯誤，於當日13時許，請其妻吳玉連代為匯款右欄所示金額至右欄所示帳戶。 新臺幣17萬元 黃玉鳳之中華郵政彰化台化郵局帳戶第00000000000000號 109年10月16日13時31分、13時32分、13時33分，在新北市○○區○○路0段00號（新店區碧潭郵局）之自動櫃員機，分別提領6萬元、6萬元、3萬元，共提領15萬元。 「羅」(「速」)、「狗」、 陳柏舟  (「速」指示陳柏舟前往提款後，至指定地點將款項交附「狗」) 陳柏舟犯三人以上共同詐欺取財罪，累犯，處有期徒刑壹年叁月。 未扣案之犯罪所得新臺幣肆仟伍佰元沒收，於全部或一部不能沒收或不宜執行沒收時，追徵其價額。 2 戴小倩 詐欺集團成員於109年10月22日10時許，向戴小倩佯稱：邀集家庭代工之串珠業務人員，然需交付銀行帳簿及提款卡云云，使戴小倩陷於錯誤，於同年月27日14時59分許，將其所有如右列所示之存摺及提款卡寄至統一超商京復門市(址設臺北市○○區○○○路00巷00號，起訴書誤載為「南京復興門市」，逕予更正)。 合作金庫商業銀行帳號0000000000000號帳戶之存摺及提款卡  109年10月29日8時46分許，在統一超商京復門市領取包裹(內有戴小倩合作金庫商業銀行之帳戶存摺及提款卡）。 「羅」(「速」)、陳柏舟、 真實姓名籍年不詳之人     (「羅」指示陳柏舟前往領取包裹後，將包裹交付真實姓名年籍不詳之人) 陳柏舟犯三人以上共同詐欺取財罪，累犯，處有期徒刑壹年壹月。 未扣案之犯罪所得新臺幣壹仟伍佰元沒收，於全部或一部不能沒收或不宜執行沒收時，追徵其價額。 3 林忠正 詐騙集團成員於109年10月29日12時29分許，撥打電話予林忠正，佯稱為友人「古美珍」，因需錢孔急亟須借款云云，致林忠正陷於錯誤，於隔日13時19分許，匯款右欄所示金額至右欄所示帳戶。 新臺幣15萬元 戴小倩之合作金庫商業銀行帳號0000000000000號帳戶 109年10月30日15時42分、15時43分、15時43分、15時44分、15時45分，在自動付款設備ATM，分別提領3萬元、3萬元、3萬元、3萬元、3萬元，共提領15萬元。 「羅」(「速」)、陳柏舟、真實姓名年籍不詳之人  （「羅」指示陳柏舟領取包裹後，將包裹交付真實姓名年籍不詳之人，由該人領取款項） 陳柏舟犯三人以上共同詐欺取財罪，累犯，處有期徒刑壹年壹月。